# 有限合伙企业，合并报表问题

提问人：goldinfo 时间：2015-11-22 12:07:25
请教陈版，目前碰到这样一个案例。 某国有企业A，发起设立基金管理公司B并持股45%，三个社会资本法人主体占55%；B发起设立有限合伙基金C，其中A作为有限合伙人持有30%劣后份额，并对优先有限合伙人D的70%份额（D为金融机构资管计划收取固定回报）承担三年到期回购退出义务。基金C最高权力机构为投资决策委员会（共 7 名，其中A占 2 名，B作为普通合伙人占 3 名、D占 2名，对于重大事项需要全票通过），问题： 1 、B是否需要将C纳入合并报表范围； 2 、A是否需要将B公司纳入合并报表，如按实际控制，将B纳入A的合并报表，是否与国有企业不得作为普通合伙人承担无限责任冲突； 3 、A是否可以将C纳入合并报表范围。

回答人：chenyiwei
在这类投资安排中，通常GP仅仅是代理人，其本身并不控制所管理的基金（合伙企业），所以本案例中A是否控制B的判断，与A是否控制C的判断是互相独立的。就本案例而言，因为“A作为有限合伙人持有30%劣后份额，并对优先有限合伙人D的70%份额（D为金融机构资管计划收取固定回报）承担三年到期回购退出义务”，表明A事实上享有或承担了该基金运作过程中的几乎所有剩余风险和报酬，且对该基金拥有权力（因为是剩余风险和报酬的最终享有或承担者，因此A有意图掌握其相关活动即投资决策的主导权，而其他参与方名义上有表决权，但实际上没有动力积极参与决策，实质上是保护性权利），因此可以基本确定A应当将C纳入合并报表范围。在合并报表中，A应当将D提供的优先级资金及其回报确认为负债和利息支出。